# 关于免费产品的核算

提问人：zy8111 时间：2016-06-29 12:36:55
某IPO企业，由于存在供应商返利，原来供应商均是通过结算返利，开具红字专用发票直接抵减应付账款，公司在实际结算时确认返利，冲减主营业务成本，申报材料已于 2015 年 6 月份首次申报，目前由于行情变化，供应商返利不再采取直接结算的方式，而是采用采购一定金额以上赠送部分免费材料的方式进行，这种提供免费材料如何入账，，能否以 0 产品成本入账，结转，还是以免费材料的成本确认采购，按同样金额冲减主营业务成本？金额如何确定？供应商不再提供发票，也不提供免费产品价值资料。

回答人：chenyiwei
免费材料形式的返利实质上属于数量折扣，应当相应减少原料采购的单位成本，即同样的价款可以购买更多数量的材料。